臺灣高等法院臺南分院刑事判決　　　　 99年度上訴字第889號
上　訴　人
即　被　告　郭文燦
選任辯護人　唐淑民　律師
　　　　　　蕭道隆　律師
上列上訴人因違反槍砲彈藥刀械管制條例案件，不服臺灣嘉義地
方法院99年度重訴字第2號中華民國99年8月11日第一審判決（起
訴案號：臺灣嘉義地方法院檢察署99年度偵字第793號），提起
上訴，本院判決如下：
    主  文
上訴駁回。
    事  實
一、郭文燦前於民國97年間因賭博案件，經臺灣嘉義地方法院97
    年度朴簡字第34號判決判處有期徒刑3月，如易科罰金，以
    新臺幣（下同）1,000元折算1日確定，97年4月11日因易科
    罰金而執行完畢；又於98年間因重利案件，經臺灣嘉義地方
    法院98年度朴簡字第107號判決判處有期徒刑3月，如易科罰
    金，以1,000元折算1日確定，98年8月17日因易科罰金而執
    行完畢。詎仍不知悔改，明知槍枝及彈藥均係政府嚴加查禁
    之物品，未經主管機關許可，不得製造及持有，竟未經許可
    ，於下列行為：
  (一)基於持有具有殺傷力子彈之犯意，於98年11月10日晚上10時
    許，在嘉義市「鴻源遊藝場」內，向綽號「阿海」之真實
    姓名年籍不詳之成年男子，以2萬元代價，購得制式子彈21
    顆（其中有殺傷力者，如附表一編號 1 所示之 5 顆，如附
    表一編號2-1、2-2、2-4所示之14顆，如附表一編號4所示之
    1顆，共20顆；如附表一編號2-3所示之1顆，則不具有殺傷
    力。依起訴書之記載，郭文燦係持有如附表編號1、2-1、2-
    2、2-4、2-5、4所示具有殺傷力子彈共26顆，惟數量誤載為
    21顆。該26顆子彈中，編號2-5所示6顆具有殺傷力之非制式
    子彈應係郭文燦所製造，詳後述）。郭文燦並將之藏放在其
    所經營之嘉義縣新港鄉安和村10鄰番婆119號之合榮環保科
    技有限公司（下稱合榮公司），因而持有20顆具有殺傷力之
    制式子彈。
  (二)另基於製造具有殺傷力槍枝、子彈之犯意，自98年11月20日
    起，在上開合榮公司工廠內，以其所有精密車床、砂輪機、
    鑽尾等工具，研磨車通製造屬槍砲主要組成零件之土造金屬
    槍管，再以所有扳手、鉗子、挫刀等工具拆卸不詳時地取得
    之玩具手槍，將土造金屬槍管、扳機、金屬彈簧等零件換裝
    至玩具手槍上，製造如附表二所示具有殺傷力之改造手槍共
    6支（各含彈匣一個），並將如附表二編號1、2、3、4所示
    改造手槍4支藏放在合榮公司內；將附表二如編號5、6 所示
    改造手槍2支藏放在嘉義縣太保市○○路○段250 之5號租屋
    處內（下稱中山路租處）。
  (三)郭文燦製造上開手槍之同時，復在合榮公司工廠內，從不詳
    時地取得之不詳煙火上取出煙火類火藥、屬槍砲主要組成零
    件之單基發射火藥，以其所有精密車床、鑽尾等工具研磨車
    通原不具有殺傷力之玩具子彈金屬彈殼，再裝填火藥底火，
    製造如附表一編號2-5、6-1所示具有殺傷力之非制式子彈7
    顆（依起訴書之記載，郭文燦係製造編號6-1所示具有殺傷
    力子彈1顆，但編號2-5所示具有殺傷力非制式子彈6顆亦為
    郭文燦所製造，詳後述）。並將附表一編號2-5所示具有殺
    傷力子彈6顆，與編號2-6、2-7、3-1、3-2所示不具有殺傷
    力之玩具子彈10顆，共16顆，一起藏放在合榮公司內；另將
    附表一編號6-1所示具有殺傷力之子彈1顆，與編號5-1、5-2
    、6-2所示不具有殺傷力之玩具子彈9顆，共10顆，一起藏放
    在上開中山路租屋處內。
二、嗣警方接獲郭文燦涉嫌槍砲案件之線報，先後2次前住合榮
    公司蒐證確認無誤後，於99年1月25日下午2時30分許，持臺
    灣嘉義地方法院核發搜索票兩張前往上開2址同步進行搜索
    ，當場在「合榮公司」內扣得郭文燦所有，如附表二編號1
    、2、3、4所示具有殺傷力之改造手槍4支；如附表一編號1
    、2-1、2-2、2-4、4所示具有殺傷力之制式子彈共20顆；如
    附表一編號2-5所示具有殺傷力之非制式子彈共6顆；如附表
    一編號2-3所示不具有殺傷力之制式子彈1顆；如附表一編號
    2-6、2-7、3-1、3-2所示之不具有殺傷力之非制式子彈10顆
    ；如附表三編號6-1、9-2所示屬槍砲主要組成零件之土造金
    屬槍管2支；如附表三編號7-2所示屬彈藥主要組成零件之單
    基發射火藥1包；如附表三除編號6-1、9-2號土造金屬槍管2
    支、編號7-2號單基發射火藥及編號5所示螺絲起子以外之郭
    文燦所有供製造槍彈所用之物；警方於合榮公司搜得上開槍
    械後，認郭文燦應另藏有其他槍彈，經警方與之溝通並曉以
    大義後，郭文燦始供出其中山路租處藏有其他槍彈，警方乃
    在其中山路租屋處扣得如附表二編號5、6所示具有殺傷力之
    改造手槍2支；如附表一編號6-1所示具有殺傷力之非制式子
    彈1顆；如附表一編號5-1、5-2、6-2所示不具有殺傷力之非
    制式子彈9顆。
三、案經臺灣嘉義地方法院檢察署檢察官指揮嘉義市政府警察局
    第二分局偵查後提起公訴。
    理  由
壹、證據能力部分
一、按被告之自白，非出於強暴、脅迫、利誘．詐欺、疲勞訊問
    、違法羈押或其他不正之方法，且與事實相符者，得為證據
    ，刑事訴訟法第 156 條第 1 項定有明文。本件被告於警偵
    訊及審訊中之自白係出於其自由意識所為，其亦未表示遭不
    當取供，且其自白與事實並無齟齬之處，是其本件之自白應
    可為證據。
二、次按被告以外之人於審判外之言詞或書面陳述，除法律有規
    定者外，不得作為證據，刑事訴訟法第159條第1項定有明文
    。然被告以外之人於審判外之陳述，雖不符刑事訴訟法第15
    9條之1至第159條之4之規定，而經當事人於審判程序同意作
    為證據，或當事人、代理人、辯護人知有第159條第1項之情
    形，而未於言詞辯論終結前聲明異議者，法院審酌該言詞陳
    述或書面陳述作成時之情況，認為適當者，亦得為證據，刑
    事訴訟法第159條之5亦定有明文。本判決所引用之其餘證據
    資料（詳後引證據），其中傳聞證據部分，縱無刑事訴訟法
    第159條之1至第159條之4或其他規定之傳聞證據例外情形，
    但被告、辯護人及檢察官均同意當作證據，於審判期日並未
    聲明異議，依刑事訴訟法第159條之5之規定，本院審酌該證
    據作成之情況，並無違法取得之情事，亦無證明力明顯過低
    之情形，認為適當，應得為證據。
貳、認定犯罪事實所憑之證據及理由
一、訊據被告對於犯罪事實欄所記載之犯罪事實均坦承不諱，其
    中：犯罪事實(一)部分，另有扣案之如附表一編號1、2-1、2-
    2、2-3、2-4、4所示制式子彈21顆，以及搜索票、搜索扣
    押筆錄、扣押物品目錄表在卷可稽（見警卷第14至21頁），
    上開制式子彈經送鑑驗，確係制式子彈，除編號2-3不具有
    殺傷力外，其餘均具有殺傷力，有內政部警政署刑事警察局
    99年2月25日刑鑑字第0990013858號鑑定書在卷足稽（見偵
    查卷第64至70頁反面）。犯罪事實(二)部分，另有扣案之如附
    表二所示改造手槍6支，以及搜索票、搜索扣押筆錄、扣押
    物品目錄表可查（見警卷第13至25 頁），上開改造手槍經
    送鑑驗，均係換裝土造金屬槍管而成，皆可供擊發適用子彈
    使用而具有殺傷力，有內政部警政署刑事警察局上開字號鑑
    定書在卷足稽（見偵查卷第64至70頁反面）。犯罪事實(三)部
     分，另有扣案之如附表一編號2-5、2-6、2-7、3-1、3-2
    、5-1、5-2、6-1、6-2所示非制式子彈26顆，以及搜索票、
    搜索扣押筆錄、扣押物品目錄表可稽（見警卷第14至21頁）
    。上開非制式子彈經送鑑驗，確係非制式子彈，附表一編號
    2-5、6-1所示子彈7 顆具有殺傷力，其餘未具有殺傷力，有
    內政部警政署刑事警察局上開字號鑑定書及99年11月29日刑
    鑑字0000000000號鑑定書在卷足稽（見偵查卷第64至70頁反
    面、本院卷第53頁）。除此之外，警方在合榮公司扣得如附
    表三所示物品中，編號6-1所示未改造完成槍管1支、編號
    9-2所示科特槍管1支，經鑑驗係屬土造金屬槍管，而為槍砲
    彈藥刀械管制條例所稱槍砲主要組成零件，其餘槍管、撞針
    、零件則非主要組成零件，有內政部警政署刑事警察局99年
    5月24日刑鑑字第0990051896號函、內政部99年6月18日內授
    警字第0990871240號函在卷可憑（見原審卷第92至95頁、第
    115至160頁）。附表三編號7-2所示底火、火藥1小包，經鑑
    驗除煙火類火藥成分外，亦含有單基發射火藥，單基發射火
    藥係彈藥主要組成零件，成分無法有效分離；附表三編號
    7-1所示底火火藥1小包，係煙火類火藥，非彈藥主要組成零
    件，亦有內政部警政署刑事警察局99年7月6日刑鑑字第
    0990081747號函、內政部99年7月22日內授警字第099087146
    5號函在卷可憑（見原審卷第123頁、第127至128頁）。從而
    ，本件事證明確，被告上開犯行應可認定。
二、核被告犯罪事實(一)之所為，係犯槍砲彈藥刀械管制條例第12
    條第4項之未經許可持有具有殺傷力子彈罪；犯罪事實(二)之
    所為，係犯同條例第8條第1項未經許可製造其他可發射子彈
    具有殺傷力之手槍罪；犯罪事實(三)之所為，係犯同條例第12
    條第1項之未經許可製造具有殺傷力子彈罪。其未經許可製
    造持有槍砲主要組成零件係製造槍砲之階段行為（含製造如
    附表三編號6-1、9-2所示土造金屬槍管，本件查無證據得認
    被告製造該2支槍管非供製造如附表二所示改造手槍6支所用
    ），未經許可持有彈藥主要組成零件係製造彈藥之階段行為
    ，分別為製造之高度行為所吸收，均不另論罪。其未經許可
    製造槍砲、彈藥後，其持有該槍、彈之行為乃製造之當然結
    果，僅就製造行為評價為已足，不另論以持有罪（最高法院
    90年度台上字第880號判決意旨參照）。被告非法製造槍砲
    、彈藥，所侵害者均為社會法益，分別製造之客體種類相同
    （同為手槍，或同為子彈者），縱令製造完成之客體存在數
    個（數支手槍，或數顆子彈），各應論以單純一罪（最高法
    院82年度台上字第5303號判決意旨參照）。公訴人認被告持
    有如附表一編號1、2-1、2-2、2-4、2-5、4所示具有殺傷力
    子彈共26顆部分，係犯未經許可持有具有殺傷力子彈罪，固
    非無見，惟查，被告堅稱所購入持有之子彈均屬制式子彈，
    非制式子彈為其所製造等語（見原審卷第52頁、第141頁）
    ，則被告所持有附表一編號2-5所示具有殺傷力非制式子彈6
    顆，應係被告製造而成，尚非購入持有，該部分應該當於未
    經許可製造具有殺傷力子彈罪，而非未經許可持有具有殺傷
    力子彈罪，惟製造與持有子彈間本具有高低度之吸收關係，
    屬實質上之一罪關係，是公訴人雖起訴低度之持有子彈行為
    ，其效力自已及於高度之製造子彈犯行，是本院自應就其製
    造該6顆子彈犯行與其製造如附表一編號6-1所示非制式子彈
    1顆部分，一併予以審理。又槍枝必須子彈始能發揮作用，
    二者具有密切關係，而被告同時製造槍枝、子彈，是其係以
    一行為而觸犯數罪名，自依應想像競合犯之例，從一重之未
    經許可製造其他可發射子彈具有殺傷力之手槍罪論處（最高
    法院82年度台上字第5303號、90年度台上字第126號判決意
    旨參照，公訴人認製造槍枝、子彈應分論併罰，爰予更正）
    。被告所犯未經許可持有具有殺傷力子彈罪、未經許可製造
    其他可發射子彈具有殺傷力之手槍罪，行為態樣互有不同，
    時間係屬可分，顯係基於個別犯意為之，應分論併罰。另查
    ，被告前於97年間因賭博案件，經原法院97年度朴簡字第34
    號判決判處有期徒刑3月，如易科罰金，以1,000元折算1日
    確定，97年4月11日因易科罰金而執行完畢；98年間因重利
    案件，經原法院98年度朴簡字第107號判決判處有期徒刑3
    月，如易科罰金，以1,000元折算1日確定，98年8月17日因
    易科罰金而執行完畢等情，有臺灣嘉義地方法院檢察署刑案
    資料查註紀錄表、臺灣高等法院被告前案紀錄表附卷可憑（
    見原審卷第7至11頁），其受徒刑之執行完畢後，5年以內故
    意再犯有期徒刑以上之罪，為累犯，除所犯改造手槍罪之法
    定刑為無期徒刑部分，依法不得加重外，餘均應加重其刑。
三、被告雖辯稱：警方99年1月25日下午2時許前往伊中山路租處
    ，僅搜索扣得毒品而已，並未扣得任何槍彈，係伊主動導引
    警方前往合榮公司搜索始查獲第1批槍彈，另1批槍彈則係於
    警方搜索後，尚未經發現前，經伊主動告知後由警方前往中
    山路租處查扣，是伊於警方未發前犯罪前即配合警方交出槍
    彈，伊之行為合乎自首減刑要件；又伊配合警方搜索，且主
    動交出中山路租處之槍彈，是犯罪情節尚非全無憫恕之處，
    應有刑法第59條酌減刑責之適用云云。惟所謂自首者，係指
    犯人在其犯罪未被發覺前，向有偵查權之機關或人員承犯罪
    ，而接受裁判而言，而所謂發覺，只要有確切之根據得為合
    理之可疑者為已足，初不必以偵查犯罪之機關或人員確知其
    人犯罪無誤為必要（最高法院94年度台上字第431號判決意
    旨參照）。本件係警方依據秘密證人之指證，並帶同警方前
    往勘查後，確信被告有製造持有槍彈之嫌疑，而向法院聲請
    搜索票至上址查獲上開槍彈之情，已據證人即查獲警員鄭啟
    圖於本院證述：「本件我們搜索的標的是槍械、毒品，我們
    接到線報有去現場蒐證兩趟，如聲搜卷裡的現場圖及相片，
    秘密證人有具體的指證確定被告有在改造槍彈才查獲的，秘
    密證證人有帶我們到現場勘查蒐證」、「我們隊長是臨時帶
    隊，其實是我們在偵辦的，當時我去現場這些槍彈早在我們
    監控中，我們是在中山路那邊找到被告，再由被告陪同到合
    榮公司搜索，我們懷疑他外面還有其他槍，基於多查獲一把
    槍，就少一分危害，所以跟他溝通，他才講出另外兩把槍，
    本件秘密證人有明確指證放置地點為合榮公司，但我們也懷
    疑中山路那邊也有，所以一併聲請兩張搜索票」等語明確（
    見本院卷第64至65頁），並有警方聲請搜索票現場勘查圖、
    勘查相片19張、搜索票兩張附卷可稽（見本院卷第72至81
    頁、第91至92頁、第107頁）。是警方於前往其中山路租處
    及合榮公司同步搜索之前即有掌握確切之事證而有合理懷疑
    被告有改造、持有槍械之事實，警方一到現場即合榮公司時
    即已監控被告所藏放之槍械，縱被告事後配合或協助警方完
    成搜索行動，亦與自首之要件不符，又警方既已合理懷疑被
    告改造持有槍械並已在合榮公司查獲大批槍械，被告雖嗣經
    警方曉以大義後交出中山路所藏放部分槍彈，但該部分槍彈
    與合榮公司所藏放槍彈部分既有裁判上一罪之關係，其犯罪
    既一部分被偵查機關發覺查獲，縱向偵查機關自白他部分犯
    罪，亦非自首（最高法院73年2月21日第2次刑事庭會議決議
    參照），被告辯稱其有自首云云，殊有誤會。次查製造持有
    槍械，危害社會治安至鉅，且近年來發生之重大刑案多與非
    法槍械有關，是以查緝槍械乃警方之重點工作，被告無視警
    方查緝之決心，猶以科技公司作為掩護，從事槍彈改造之不
    法行為，所改造之手槍高達6支，惡性非輕，難認其有情堪
    憫恕之處，是被告請求依刑法第59條規定予以酌減其刑云云
    ，殊無可取。
四、原審以被告罪證明確，依槍砲彈藥刀械管制條例第8條第1項
    、12條第4項，刑法第55條、第47條第1項、第42條第3項、
    第51條第5款、第7款等規定，並審酌被告前科素行、犯罪動
    機及目的；犯罪時未受明顯刺激；以金錢代價向不詳之人購
    得制式子彈，復利用自己經營之工廠內之車床等工具製造槍
    彈之犯罪方法；其家庭及生活狀況、教育程度為高中肄業之
    智識程度，製造持有槍彈之數量非少，對治安具潛在之威脅
    ，惟無證據可認其曾持該等槍彈犯案，事後坦承犯行，配合
    警方起獲槍彈之態度等一切情狀，分別量處有期徒刑6月，
    併科罰金3萬元、有期徒刑7年8月，併科罰金28萬元，應執
    行有期徒刑8年，併科罰金30萬元，罰金部分如易服勞役以
    1,000元折算1日，並說明扣案如附表一編號1、2-1、2-2 所
    示驗餘之具有殺傷力制式子彈11顆；如附表一編號2-5所示
    驗餘之具有殺傷力非制式子彈4顆；如附表二所示之具有殺
    傷力改造手槍6支；如附表三編號6-1、9-2所示屬槍砲主要
    組成零件之土造金屬槍管2支；如附表三編號7-2所示屬彈藥
    主要組成零件之底火火藥1包（該包之煙火類火藥與單基發
    射火藥混合無法有效分離），係屬違禁物，應依刑法第38
    條第1項第1款規定宣告沒收。扣案之如附表一編號2-6、3-1
    、3-2、5-1、5-2、6-2所示驗餘之不具有殺傷力之非制式子
    彈14顆，如附表三編號1至4、6-2、7-  1、8、9-1、10至16
    所示之物品，均係被告所有供製造槍枝子彈所用之物品，業
    據其供陳在卷，爰依刑法第38條第1項第2款規定宣告沒收。
    至扣案如附表一之經試射之子彈共18顆，業已滅失，如附表
    三編號5所示螺絲起子4支，被告堅稱非用於製造槍彈，且查
    無證據得認確係供作本件犯罪所用之物品，均不另宣告沒收
    等，核其認事用法並無不當，量刑亦稱妥適。被告以本件符
    合自首及刑法第59條酌量減刑之要件而提起上訴，為無理由
    ，應予駁回。
五、據上論斷，應依刑事訴訟法第368條，判決如主文。
本案經檢察官江守權到庭執行職務。
中    華    民    國    100   年     1    月    6    日
                  刑事第五庭    審判長法  官  楊明章
                                      法  官  蔡美美
                                      法  官  黃國永
以上正本證明與原本無異。
如不服本判決應於收受送達後10日內向本院提出上訴書狀，其未
敘述上訴理由者，並得於提起上訴後10日內向本院補提理由書（
均須按他造當事人之人數附繕本）「切勿逕送上級法院」。
                                      書記官  陳淑貞
中    華    民    國    100   年     1    月    6    日
附錄本判決論罪之法條全文
槍砲彈藥刀械管制條例第十二條第一項、第四項：
未經許可，製造、販賣或運輸子彈者，處一年以上七年以下有期
徒刑，併科新臺幣五百萬元以下罰金。
未經許可，持有、寄藏或意圖販賣而陳列子彈者，處五年以下有
期徒刑，併科新臺幣三百萬元以下罰金。
槍砲彈藥刀械管制條例第八條第一項：
未經許可，製造、販賣或運輸鋼筆槍、瓦斯槍、麻醉槍、獵槍、
空氣槍或第四條第一項第一款所定其他可發射金屬或子彈具有殺
傷力之各式槍砲者，處無期徒刑或五年以上有期徒刑，併科新臺
幣一千萬元以下罰金。
附表一：
┌─┬──────┬──┬──┬──┬────────┬───┐
│編│扣案物品數量│分類│分類│驗餘│詳細名稱        │具有殺│
│號│            │編號│數量│數量│                │傷力  │
├─┼──────┼──┼──┼──┼────────┼───┤
│1 │子彈5顆     │    │5顆 │3顆 │口徑9mm制式子彈 │○    │
├─┼──────┼──┼──┼──┼────────┼───┤
│2 │子彈24顆    │2-1 │11顆│7顆 │口徑9mm制式子彈 │○    │
│  │            ├──┼──┼──┼────────┼───┤
│  │            │2-2 │2顆 │1顆 │口徑9mm制式子彈 │○    │
│  │            ├──┼──┼──┼────────┼───┤
│  │            │2-3 │1顆 │0顆 │口徑9mm制式子彈 │否    │
│  │            ├──┼──┼──┼────────┼───┤
│  │            │2-4 │1顆 │0顆 │口徑9mm制式子彈 │○    │
│  │            ├──┼──┼──┼────────┼───┤
│  │            │2-5 │6顆 │4顆 │非制式子彈      │○    │
│  │            ├──┼──┼──┼────────┼───┤
│  │            │2-6 │2顆 │1顆 │非制式子彈      │否    │
│  │            ├──┼──┼──┼────────┼───┤
│  │            │2-7 │1顆 │0顆 │非制式子彈      │否    │
├─┼──────┼──┼──┼──┼────────┼───┤
│3 │子彈7顆     │3-1 │6顆 │6顆 │非制式子彈      │否    │
│  │            ├──┼──┼──┼────────┼───┤
│  │            │3-2 │1顆 │1顆 │非制式子彈      │否    │
├─┼──────┼──┼──┼──┼────────┼───┤
│4 │霰彈1顆     │    │1顆 │0顆 │制式霰彈        │○    │
├─┼──────┼──┼──┼──┼────────┼───┤
│5 │子彈5顆     │5-1 │3顆 │2顆 │非制式子彈      │否    │
│  │            ├──┼──┼──┼────────┼───┤
│  │            │5-2 │2顆 │1顆 │非制式子彈      │否    │
├─┼──────┼──┼──┼──┼────────┼───┤
│6 │子彈5顆     │6-1 │1顆 │0顆 │非制式子彈      │○    │
│  │            ├──┼──┼──┼────────┼───┤
│  │            │6-2 │4顆 │3顆 │非制式子彈      │否    │
├─┴──────┴──┼──┼──┼────────┴───┤
│                      │47顆│29顆│                        │
└───────────┴──┴──┴────────────┘
附表二：
┌──┬──────────────┬──────┬──┐
│編號│槍枝名稱及鑑驗結果          │槍枝管制編號│數量│
├──┼──────────────┼──────┼──┤
│1   │由仿SIGSAUER廠P226型半自動手│0000000000  │1支 │
│    │管而成，換裝土造金屬槍管而成│            │    │
│    │，具有殺傷力，含彈匣一個    │            │    │
├──┼──────────────┼──────┼──┤
│2   │由仿SIGSAUER廠P220型半自動手│0000000000  │1支 │
│    │槍製造之槍枝，換裝土造金屬槍│            │    │
│    │管而成，具有殺傷力，含彈匣一│            │    │
│    │個                          │            │    │
├──┼──────────────┼──────┼──┤
│3   │由仿GLOCK廠27型半自動手槍製 │0000000000  │1支 │
│    │造之槍枝，換裝土造金屬槍管而│            │    │
│    │成，具有殺傷力，含彈匣一個  │            │    │
├──┼──────────────┼──────┼──┤
│4   │由仿COLT廠半自動手槍製造之槍│0000000000  │1支 │
│    │枝，換裝土造金屬槍管而成，具│            │    │
│    │有殺傷力，含彈匣一個        │            │    │
├──┼──────────────┼──────┼──┤
│5   │由仿BERETTA廠半自動手槍製造 │0000000000  │1支 │
│    │之槍枝，換裝土造金屬槍管及土│            │    │
│    │造金屬滑套而成，具有殺傷力，│            │    │
│    │含彈匣一個                  │            │    │
├──┼──────────────┼──────┼──┤
│6   │由仿COLT廠半自動手槍製造之槍│0000000000  │1支 │
│    │枝，換裝土造金屬槍管而成，具│            │    │
│    │有殺傷力，含彈匣一個        │            │    │
└──┴──────────────┴──────┴──┘
附表三：
┌─┬──────┬──┬──┬───┬─────────┬────┬──┬──┐
│編│名稱        │扣案│分類│分類  │詳細名稱          │槍砲或彈│製槍│製彈│
│號│            │數量│編號│數量  │                  │藥主要組│所用│所用│
│  │            │    │    │      │                  │成零件  │    │    │
├─┼──────┼──┼──┼───┼─────────┼────┼──┼──┤
│1 │小型螺絲起子│18支│    │      │                  │        │○  │    │
├─┼──────┼──┼──┼───┼─────────┼────┼──┼──┤
│2 │撞針        │5支 │2-1 │2支   │土造金屬復進簧桿  │        │○  │    │
│  │            │    ├──┼───┼─────────┼────┼──┼──┤
│  │            │    │2-2 │1支   │金屬復進簧桿      │        │○  │    │
│  │            │    ├──┼───┼─────────┼────┼──┼──┤
│  │            │    │2-3 │2支   │金屬棒            │        │○  │    │
├─┼──────┼──┼──┼───┼─────────┼────┼──┼──┤
│3 │零件        │1批 │    │      │金屬彈簧、金屬擊錘│        │○  │    │
│  │            │    │    │      │、金屬楔形塊、金屬│        │    │    │
│  │            │    │    │      │撞針、金屬扳機、金│        │    │    │
│  │            │    │    │      │屬滑套固定卡榫、金│        │    │    │
│  │            │    │    │      │屬扳機連動桿、金屬│        │    │    │
│  │            │    │    │      │螺絲、金屬抓子鉤、│        │    │    │
│  │            │    │    │      │金屬彈丸、鐵釘等物│        │    │    │
├─┼──────┼──┼──┼───┼─────────┼────┼──┼──┤
│4 │鑽尾        │36支│    │      │                  │        │○  │○  │
├─┼──────┼──┼──┼───┼─────────┼────┼──┼──┤
│5 │螺絲起子    │4支 │    │      │                  │        │    │    │
├─┼──────┼──┼──┼───┼─────────┼────┼──┼──┤
│6 │未改造完成槍│11支│6-1 │1支   │土造金屬槍管      │○      │○  │    │
│  │管          │    ├──┼───┼─────────┼────┼──┼──┤
│  │            │    │6-2 │10支  │金屬棒及土造金屬槍│        │○  │    │
│  │            │    │    │      │管半成品          │        │    │    │
├─┼──────┼──┼──┼───┼─────────┼────┼──┼──┤
│7 │底火、火藥  │2小 │7-1 │1小包 │煙火類火藥        │        │    │○  │
│  │            │包  ├──┼───┼─────────┼────┼──┼──┤
│  │            │    │7-2 │1小包 │煙火類火藥        │        │    │    │
│  │            │    │    │      ├─────────┼────┤    │○  │
│  │            │    │    │      │單基發射火藥      │○      │    │    │
├─┼──────┼──┼──┼───┼─────────┼────┼──┼──┤
│8 │剉刀        │13支│    │      │                  │        │○  │    │
├─┼──────┼──┼──┼───┼─────────┼────┼──┼──┤
│9 │科特槍管    │3支 │9-1 │2支   │土造金屬槍管半成品│        │○  │    │
│  │            │    ├──┼───┼─────────┼────┼──┼──┤
│  │            │    │9-2 │1支   │土造金屬槍管      │○      │○  │    │
├─┼──────┼──┼──┼───┼─────────┼────┼──┼──┤
│10│磨片        │13支│    │      │                  │        │○  │    │
├─┼──────┼──┼──┼───┼─────────┼────┼──┼──┤
│11│鉗子        │3支 │    │      │                  │        │○  │    │
├─┼──────┼──┼──┼───┼─────────┼────┼──┼──┤
│12│水平尺、百分│3支 │    │      │                  │        │○  │    │
│  │尺、15CM尺  │    │    │      │                  │        │    │    │
├─┼──────┼──┼──┼───┼─────────┼────┼──┼──┤
│13│梅花扳手    │4支 │    │      │                  │        │○  │    │
├─┼──────┼──┼──┼───┼─────────┼────┼──┼──┤
│14│砂輪機      │2支 │    │      │                  │        │○  │    │
├─┼──────┼──┼──┼───┼─────────┼────┼──┼──┤
│15│六角扳手    │7支 │    │      │                  │        │○  │    │
├─┼──────┼──┼──┼───┼─────────┼────┼──┼──┤
│16│精密車床    │1台 │    │      │                  │        │○  │○  │
└─┴──────┴──┴──┴───┴─────────┴────┴──┴──┘